臺灣臺北地方法院刑事判決             100年度易字第2099號
公  訴  人  台灣台北地方法院檢察署檢察官
被      告  江美瑩
上列被告因竊盜案件，經檢察官提起公訴（100年度偵字第12404
號），本院判決如下：
    主      文
江美瑩竊盜，處拘役拾伍日，如易科罰金，以新台幣壹仟元折算
壹日。緩刑貳年。
    事      實
一、江美瑩於民國100年5月14日22時許，在台北市中山區○○○
    路○段60巷32號「凱迪造型沙龍」地下室之美容室，見許青
    青所有之皮包拉鍊未拉合置放在長椅上，竟意圖為自己不法
    之所有，竊取其內之錢包（內有新台幣〈下同〉4,200元、
    會員卡，起訴書誤載錢包內之現金為17,000元）以及SONY
    ERICSSON牌行動電話1支（W995型）（上開財物價值共約
    17,000元）。嗣因許青青發現報警查獲，始悉上情。
二、案經許青青訴由台北市政府警察局中山分局報告台灣台北地
    方法院檢察署檢察官偵查起訴。
    理  由
一、被告對於公訴人所提之證據資料及以下本院作為判斷依據之
    各項證據資料，均同意或不爭執其證據能力，本院審酌該等
    言詞供述及書面作成時之情況，認為以之作為證據為適當，
    依刑事訴訟法第159條之5規定，均得作為證據。
二、上開犯罪事實，業據被告江美瑩坦承不諱，核與證人即告訴
    人許青青證述情節相符，並據證人即凱迪造型沙龍之美容師
    李秀青證述在卷。本件事證明確，被告犯行洵堪認定。
三、核被告所為，係犯刑法第320條第1項之竊盜罪。爰審酌被告
    坦承犯行，且將錢包內現金4,200元、行動電話1支返還予被
    害人，業據被害人許青青於警詢、偵查中陳述明確（100年
    5月20日警詢筆錄、100年6月27日偵查筆錄），被告素行良
    好，並無前科，於本院審理時坦承犯行，深表悔意，犯後態
    度亦屬良好等一切情狀，量處如主文所示之刑，並諭知易科
    罰金之折算標準。末查，被告前未曾因故意犯罪受有期徒刑
    以上刑之宣告，有台灣高等法院被告前案紀錄表存卷可參，
    經此司法偵審程序後，當知所警惕，本院認其所受宣告之刑
    ，以暫不執行為適當，爰諭知被告緩刑2年，以勵自新。
據上論斷，應依刑事訴訟法第284條之1、第299條第1項前段，刑
法第320條第1項、第41條第1項前段、第74條第1項第1款，刑法
施行法第1條之1第1項、第2項前段，判決如主文。
本案經檢察官郭郁到庭執行職務
中    華    民    國   100    年    9     月    6     日
                    刑事第七庭    法  官  林欣苑
上正本證明與原本無異。
如不服本判決應於收受送達後10日內向本院提出上訴書狀，並應
敘述具體理由；其未敘述上訴理由者，應於上訴期間屆滿後20日
內向本院補提理由書（均須按他造當事人之人數附繕本）「切勿
逕送上級法院」。告訴人或被害人如對於本判決不服者，應具備
理由請求檢察官上訴，其上訴期間之計算係以檢察官收受判決正
本之日期為準。
                                  書記官  莊怡仙
中    華    民    國   100    年    9     月    6     日
附錄論罪法條
中華民國刑法第320條
（普通竊盜罪、竊佔罪）
意圖為自己或第三人不法之所有，而竊取他人之動產者，為竊盜
罪，處5  年以下有期徒刑、拘役或 5 百元以下罰金。
意圖為自己或第三人不法之利益，而竊佔他人之不動產者，依前
項之規定處斷。
前二項之未遂犯罰之。